臺灣士林地方法院刑事判決　　　　　　　96年度訴緝字第50號
公　訴　人　臺灣士林地方法院檢察署檢察官
被　　　告　甲○○
　　　　　　　　　　（現另案於臺灣臺北監獄臺北分監執行）
指定辯護人　本院公設辯護人姜惠如
上列被告因毒品危害防制條例案件，經檢察官提起公訴（94年度
偵字第750號），本院判決如下：
    主  文
甲○○連續販賣第二級毒品，處有期徒刑柒年壹月。
扣案甲基安非他命貳包（淨重壹點肆肆參壹公克，驗餘淨重壹點
貳玖肆玖公克，不含包裝袋）、安非他命殘渣貳包（內含安非他
命殘渣量微無法秤重，不含包裝袋）均沒收銷燬之；裝盛前開甲
基安非他命、安非他命殘渣之包裝袋各貳個、分裝袋捌拾個、電
子秤壹台均沒收；未扣案販賣毒品所得新臺幣捌仟元沒收，如全
部或一部不能沒收時，以其財產抵償之。
    事  實
一、甲○○明知安非他命、甲基安非他命均係毒品危害防制條例
    第2 條第2 項第2 款所規定之第二級毒品，不得非法持有、
    販賣，竟基於販賣第二級毒品安非他命、甲基安非他命以營
    利之概括犯意，先於民國93年6 月間，以1 公克新臺幣（下
    同）2000元之價格，在丙○○位於臺北市士林區○○○路○
    段24巷6 號2 樓住處樓下，或甲○○位於臺北市○○區○○
    街10巷4 號4 樓住處樓下，連續2 次販賣安非他命給丙○○
    施用，又於同年9 月間，在同上址丙○○、甲○○住處樓下
    ，將每包1 公克安非他命，以2,000 元價格，連續販售予丙○○2 次（甲○○販賣安非他命之時間、次數業經檢察官當
    庭更正如前）。嗣於同年10月14日晚間10時許丙○○復向甲○○表示欲以5000元價格購買3 公克甲基安非他命，並約定
    於翌日凌晨1 時許至臺北市士林區○○○路○ 段220 巷10
    號「再春賓館」307 室內交易，經警獲報於翌（15）日凌晨
    0 時許前往「再春賓館」臨檢，於307 室內當場查獲乙○○
    、丙○○等人，甲○○則於15日凌晨1 時許攜帶甲基安非他
    命2 包至上址「再春賓館」307 室欲販賣予丙○○，適為在
    場之員警查獲，並經其等同意搜索，當場在甲○○身上查獲
    第2 級毒品甲基安非他命2 小包（淨重1.4431公克，驗餘淨
    重1.2949公克）、安非他命殘渣袋2 包、供販賣毒品使用之
    分裝袋1 大包（內含79小包）及電子秤一台、非供販賣毒品
    使用之吸食器1 組等物，並在丙○○身上查獲安非他命吸食
    器1 組。
二、案經臺北市政府警察局士林分局報告臺灣士林地方法院檢察
    署檢察官偵查起訴。
    理  由
一、按被告以外之人於審判外之言詞或書面陳述，除法律有規定
    者外，不得作為證據；被告以外之人於偵查中向檢察官所為
    之陳述，除顯有不可信之情況者外，得為證據；被告以外之
    人於檢察事務官、司法警察官或司法警察調查中所為之陳述
    ，與審判中不符時，其先後之陳述具有較可信之特別情況，
    且為證明犯罪事實存否所必要者，得為證據；被告以外之人
    於審判外之陳述，雖不符刑事訴訟法第159條之1至第159 條
    之4 之規定，而經當事人於審判程序同意作為證據，法院審
    酌該言詞陳述或書面陳述作成時之情況，認為適當者，亦得
    為證據。當事人、代理人或辯護人於法院調查證據時，知有
    第159條第1項不得為證據之情形，而未於言詞辯論終結前聲
    明異議者，視為有前項之同意。刑事訴訟法第159條第1項、
    第159條之1第2項、第159條之2、第159條之5 分別定有明文
    。經查：
  (一)證人丙○○於警詢之證述屬審判外之陳述，辯護人主張前開
    證人之警詢證言無證據能力，而公訴人未特予證明（自由證
    明）該等警詢筆錄具有較可信之特別情況，依前開規定，證
    人丙○○之警詢筆錄就證明構成犯罪之事實，無證據能力。
  (二)證人乙○○於警詢之證述、證人丙○○於檢察官偵查中所為
    之證述，雖屬被告以外之人於審判外所為之陳述，為傳聞證
    據，然經檢察官、被告及辯護人於本院準備程序及審判期日
    中均明示同意此部分之證據有證據能力，且迄至言詞辯論終
    結前亦未撤回前開同意，本院審酌上開證據資料製作時之情
    況，尚無違法不當及證明力明顯過低之瑕疵，亦認為以之作
    為證據應屬適當，故揆諸前開規定，爰依刑事訴訟法第159
    條之5 規定，認前揭證據資料均有證據能力。
二、上揭被告甲○○販賣第二級毒品安非他命予丙○○之犯罪事
    實，業據被告甲○○於警詢、偵查及本院審理時坦承不諱（
    見94年度偵字第750 號偵卷第8-12頁、93年度核退字第3091
    號卷第11 -14頁、本院96年10月25日審判筆錄第2 頁），並
    有下列證據足資佐證，堪認被告甲○○自白與事實相符：
  (一)人證：
  (1)證人丙○○偵查之證述：安非他命是向甲○○買的，自93年
    6 月開始，每次固定1 小包，大概新台幣1 、2 仟元，是打
    手機給甲○○，約在我家或甲○○葫東街住處交易，6 月買
    過2 次，9 月買過2 次或3 次，最後一次是93年10月14日晚
    上，本來約好要用5000元向甲○○買1 包，因我錢帶不夠，
    凌晨1 點來再春賓館被抓到，沒有交易成功等語（見同上核
    退字偵卷第8-10頁）；甲○○曾賣過安非他命，在再春賓館
    被抓那次，是我要向甲○○買5000元3 公克安非他命，我們
    先在再春賓館施用安非他命，後來我先離開去拿錢，甲○○
    也說他要去拿貨，我們約好1 點回來一手交錢一手交貨等語
    （見同上750 號偵卷第145-146 頁）。
  (2)證人乙○○於警詢證述：我跟丙○○一起去賓館，丙○○要
    跟甲○○、張文忠買安非他命，我陪丙○○過去，我們在30
    7 號房內吸安非他命，吸完後丙○○說要去拿錢，甲○○及
    張文忠說要再去拿安非他命進來，叫我在房內等，警察來時
    在甲○○身上搜出安非他命2 小袋，電子磅秤1 台、分裝袋
    ，另外在丙○○身上也查到預備跟甲○○買安非他命的現金
    約3000多元等語（見同上750 號偵卷第21-24 頁）。
  (二)書證：
  (1)臺北市政府警察局士林分局社子派出所臨檢紀錄表、臺北市
    政府警察局士林分局搜索扣押筆錄、扣押物品清單、自願受
    搜索同意書、扣案物品照片6 張（見同上750 號偵卷第40-5
    6 頁）：員警於93年10月15日凌晨零時許在「再春賓館」查
    獲被告所有之第2 級毒品安非他命2 小包、電子秤1 台、安
    非他命殘渣袋2 個、空分裝袋1 大包（內含79小包）等物。
  (2)憲兵司令部刑事鑑識中心93年11月16日（93）安鑑字第126
    號鑑驗通知書1 份（同上750 號偵卷第99頁）：於被告身上
    查獲之2 包結晶顆粒，經鑑定結果含有甲基安非他命成分，
    合計淨重1.4431公克，取樣0.1482公克，驗餘淨重1.2949公
    克。
  (3)臺灣尖端先進生技醫藥股份有限公司2004年10月28日濫用藥
    物檢驗報告書、臺灣士林地方法院檢察署檢察官93年度毒偵
    字第1275號不起訴處分書各1 份（見同上750 號偵卷第128
    頁、93年度毒偵字第1275號卷第109 頁）：證人丙○○施用
    第2 級毒品安非他命之事實。
  (三)物證：扣案之第2 級毒品甲基安非他命2 小包（淨重1.4431
    公克，驗餘淨重1.2949公克）、電子秤1 臺、殘渣袋2 包、
    分裝袋1 大包（內含79小包）：係被告甲○○所有，供本件
    犯罪所用之物。
  (四)按販賣毒品之所謂販賣行為，須行為人主觀上有營利意圖，
    且客觀上有販入或賣出毒品行為，即足構成，至於實際上是
    否已經獲利，則非所問；必也始終無營利之意思，而以原價
    或低於原價有償讓與他人，方難謂為販賣行為，而僅得以轉
    讓罪論處（參照最高法院93年度臺上字第1651號判決要旨）
    。又販賣安非他命毒品本無一定價格，各次買賣之價格，當
    亦各有差異，隨供需雙方之資力、關係之深淺、需求之數量
    、貨源之充裕與否、販賣者對於資金之需求如何即殷切與否
    ，以及政府查緝之態度，進而為各種不同之風險評估，而為
    機動性之調整，是其價格標準，自非一成不變，且販賣者從
    各種「價差」或「量差」或係「純度」謀取利潤方式，或有
    差異，然其所圖利益之非法販賣行為目的，則屬相同，並無
    二致。查被告於警詢時已供述：安非他命是小偉賣給我的，
    一公克1500元，我一公克轉給他人從中賺取500 元上下之利
    潤等語（見同上750 號偵卷第8-12頁）；復於偵查中供稱：
    我向小偉拿安非他命賣給丙○○利潤是1 公克500 元等語（
    見同上核退字第3091號偵卷第14頁）；再於本院審理時供陳
    ：毒品是向我向張文忠買的，買的時候是1 公克1500元，賣
    給丙○○1 公克2000元，販賣毒品想要自己賺來吸用等語（
    見本院96年10月25日審判筆錄第2 、6 頁），堪認被告主觀
    上係為圖謀賣出毒品可獲供己施用毒品之利益，而為販毒犯
    行，足徵其主觀上有營利意圖，要無疑義。
  (五)辯護人雖以被告供出毒品之來源係張文忠，應得依毒品危害
    防制條例規定減輕其刑云云。按毒品危害防制條例第17條規
    定，犯同條例第4 條第1 項至第4 項、第5 條第1 項至第4
    項前段、第6 條第1 項至第4 項、第7 條第1 項至第4 項、
    第8 條第1 項至第4 項、第10條或第11條第1 項、第2 項之
    罪，供出毒品來源，因而破獲者，得減輕其刑。其立法用意
    ，旨在鼓勵被告供出其所製造、運輸、販賣或持有之毒品來
    源，俾追究出該毒品之前手，以徹底清除毒品氾濫。故所謂
    「供出毒品來源」係指具體供出上游之毒品來源，以防止毒
    品之蔓延而言。又犯毒品危害防制條例第4 條第2 項販賣第
    二級毒品罪，供出毒品來源，因而破獲者，依同條例第17條
    規定，固得減輕其刑，然必須供出毒品來源，並因而破獲者
    ，始有該項規定之適用。被告於偵查雖曾供出毒品來源係向
    張文忠購買，然遍查卷內資料，並無檢警因而據以破獲張文
    忠販賣毒品之情事，且卷附之張文忠之前案紀錄表與起訴書
    ，亦無張文忠被起訴販賣安非他命之起訴書或紀錄，自不符
    「因而破獲」要件，而無前述減刑規定之適用，辯護人上開
    所辯顯屬無據。
  (六)綜上積極證據，本件事證明確，被告犯行洵堪認定，應予依
    法論科。
三、論罪科刑之理由
  (一)新舊法之比較適用：
    查被告甲○○行為後，刑法第56條連續犯之規定，業於94年
    2 月2 日修正公布刪除，自95年7 月1 日施行，被告之犯行
    ，因行為後新法業已刪除連續犯之規定，此刪除雖非犯罪構
    成要件之變更，但顯已影響行為人刑罰之法律效果，自屬法
    律有變更，依刑法第2 條第1 項規定，比較新、舊法結果，
    仍應適用較有利於被告之行為時法律即舊法論以連續犯（最
    高法院95年第8 次刑事庭會議決議參照）。
  (二)查甲基安非他命及安非他命均係毒品危害防制條例第2 條第
    2 項第2 款所定之第二級毒品，不得非法販賣。又93年10月
    14日該次販賣毒品犯行，因被告甲○○與證人丙○○於93年
    10月14日已議定買賣前述毒品之數量及金額後，且已依約於
    翌日凌晨備妥毒品前往交付，即已基於營利意圖著手販毒行
    為之實施，惟未生賣出毒品結果即為警查獲，該次犯行尚屬
    未遂（且尚無證據足認被告攜帶前往交付之第二級毒品甲基
    安非他命2 包，係被告基於營利之意思向不詳之人販入後復
    行首次賣出之情形）。核被告甲○○所為，係犯毒品危害防
    制條例第4 條第2 項販賣第二級毒品罪、同條例第4 條第6
    項第2 項之販賣第二級毒品未遂罪。被告販賣第二級毒品前
    後，持有第二級毒品安非他命、甲基安非他命之低度行為，
    應分別為販賣第二級毒品之高度行為所吸收，不另論罪。被
    告多次販賣第二級毒品之行為，其時間緊接，所犯為構成要
    件相同之罪，顯係基於概括犯意為之，為連續犯，應適用修
    正前刑法第56條規定論以一販賣第二級毒品罪。爰審酌被告
    因沾染毒品惡習，為圖供己施用之毒品，進而為販毒犯行，
    販賣毒品予人吸食，不啻誘使購毒者犯罪，因此衍生犯罪、
    流毒甚深，危害社會治安、國民生活健康嚴重，惟念被告犯
    後能坦承犯行，勇於認錯，所販賣毒品數量、金額均屬小額
    ，衡酌上情，堪認被告犯罪所生危害尚非極度重大，另考量
    被告之品行、生活狀況、智識程度、所得利益等一切情狀，
    量處如主文所示之刑，以資懲儆。
  (三)沒收：
    扣案第二級甲基毒品安非他命2 包（淨重1.4431公克，驗餘
    淨重1.2949公克）、安非他命殘渣2 包（量微無法秤重），
    均屬違禁物，應依毒品危害防制條例第18條第1 項前段，宣
    告沒收銷燬之。另扣案磅秤1 台、分裝袋80個、裝置上開甲
    基安非他命、安非他命殘渣包裝袋共4 個，均係供被告販賣
    毒品所用，應依同條例第19條第1 項之規定，宣告沒收。至
    被告販毒所得8,000 元，雖未扣案，仍應依毒品危害防制條
    例第19條第1 項之規定諭知沒收，如全部或一部不能沒收時
    ，則以其財產抵償之。至本案另查扣被告所有之吸食器1 個
    ，被告供稱與本案無關（見本院96年10月25日審判筆錄第5
    頁），且查無其他證據足以證明與本案有關，故上開物品爰
    不併予宣告沒收。
據上論斷，應依刑事訴訟法第299 條第1 項前段，毒品危害防制
條例第4 條第2 項、第18條第1 項前段、第19條第1 項，刑法第
2 條第1 項前段、第11條、修正前刑法第56條，判決如主文。
本案經檢察官洪三峰到庭執行職務。
中　　華　　民　　國　　96　　年　　11　　月　　8   　日
                  刑事第七庭審判長法  官  王俊雄
                            　　　法　官  周群翔
　　                              法  官  汪梅芬
以上正本證明與原本無異。
如不服本判決，應於判決送達後10日內，向本院提出上訴狀。
                                  書記官  張馨尹
中　　華　　民　　國　　96　　年　　11　　月　　8 　　日
附錄本案論罪科刑法條：
毒品危害防制條例第4條
製造、運輸、販賣第一級毒品者，處死刑或無期徒刑；處無期徒
刑者，得併科新臺幣1 千萬元以下罰金。
製造、運輸、販賣第二級毒品者，處無期徒刑或7 年以上有期徒
刑，得併科新臺幣7 百萬元以下罰金。
製造、運輸、販賣第三級毒品者，處5 年以上有期徒刑，得併科
新臺幣5 百萬元以下罰金。
製造、運輸、販賣第四級毒品者，處3 年以上10年以下有期徒刑
，得併科新臺幣3 百萬元以下罰金。
製造、運輸、販賣專供製造或施用毒品之器具者，處1 年以上7
年以下有期徒刑，得併科新臺幣1 百萬元以下罰金。
前五項之未遂犯罰之。
毒品危害防制條例第18條
查獲之第一、二級毒品及專供製造或施用第一、二級毒品之器具
，不問屬於犯人與否，均沒收銷燬之；查獲之第三、四級毒品及
製造或施用毒品之器具，無正當理由而擅自持有者，均沒入銷燬
之。但合於醫藥、研究或訓練之用者，得不予銷燬。
前項合於醫藥、研究或訓練用毒品或器具之管理辦法，由法務部
會同行政院衛生署定之。
毒品危害防制條例第19條
犯第4 條至第9 條、第12條、第13條或第14條第1 項、第2 項之
罪者，其供犯罪所用或因犯罪所得之財物，均沒收之，如全部或
一部不能沒收時，追徵其價額或以其財產抵償之。
為保全前項價額之追徵或以財產抵償，得於必要範圍內扣押其財
產。
犯第 4 條之罪所使用之水、陸、空交通工具沒收之。
